臺灣高等法院臺中分院刑事判決　　　　　　　　　九十三年度交上易字第二八○號
　　上　訴　人　臺灣南投地方法院檢察署檢察官
　　被　　　告　丁○○
右上訴人因被告過失致死等案件，不服臺灣南投地方法院九十二年度交易字第四一號
中華民國九十三年一月十五日第一審判決（起訴案號：臺灣南投地方法院檢察署九十
二年度偵字第一六二一號），提起上訴，本院判決如左：
      主  文
原判決撤銷。
丁○○服用酒類，不能安全駕駛動力交通工具而駕駛，處有期徒刑伍月；又因過失致
人於死，處有期徒刑壹年。應執行有期徒刑壹年參月。
      事  實
一、丁○○於民國（下同）九十二年一月三十日凌晨零時許，在南投縣國姓鄉街上飲
    用六瓶啤酒後，明知酒後已不能安全駕駛動力交通工具，仍無照駕駛車號ＯＫ─
    四二九二號自小客車，由國姓往埔里方向行駛。同日凌晨三時五十分許，途經雙
    向二車道劃有分向限制線（雙黃線）之南投縣國姓鄉糯米橋時，丁○○本應注意
    不得駛入來車之車道內，以防止危險之發生。而依當時天候晴天，夜間有照明、
    路面乾燥，無缺陷，無障礙物，視距良好之情形下，並無不能注意之情事，詎疏
    未注意及此，仍酒醉無法安全操控車輛而跨越分向限制線，駛入來車道內，適有
    王雲混騎乘車牌號碼ＬＭＶ—三五一號重型機車，沿糯米橋由埔里往國姓方向行
    駛，丁○○因而閃煞不及，迎面撞擊上開機車，造成王雲混左腳斷裂，當場因外
    傷性休克不治死亡。丁○○於肇事後，犯罪機關未發覺前，主動向到場處理之員
    警丙○○告知其為肇事之人，就其所犯過失致死罪部分，自首而接受裁判。後經
    警於同日上午四時二十九分許對丁○○施以呼氣呼氣酒精濃度測試，其定值達每
    公升一‧一七毫克，而查悉其酒醉駕車之行為。
二、案經丁○○自首而由南投縣警察局埔里分局報請台灣南投地方法院檢察署檢察官
    相驗後自動檢舉及王雲混之子甲○○訴由該署檢察官偵查起訴。
      理  由
一、被告未於本院審理時到庭應訊，經查：(一)、被告於警詢、偵查及原審對於上開犯
    行均坦承不諱，核與告訴人甲○○指述情節大致相符，並有酒精濃度測試單、南
    投縣警察局埔里分局刑法第一百八十五條之三案件測試觀察紀錄表、道路交通事
    故現場圖、交通事故調查報告表(一)、(二)各一紙、現場暨車損照片十幀在卷可資佐
    證。而被害人王雲混確係因本件交通事故受有左腳斷裂，出血性休克致死，亦經
    檢察官督同檢驗員相驗明確，製有勘驗筆錄、相驗屍體證明書及驗斷書在卷足憑
    。(二)、按服用酒類不能安全駕駛動力交通工具之認定，參考德國、美國之認定標
    準，對於酒精濃度呼氣已達每公升○．五五毫克或血液濃度達百分之○．一一以
    上，肇事率為一般正常人之十倍，應認為已達不能安全駕駛之標準（法務部八十
    八年五月十八日八八年度法檢字第一六六九號函參照），被告肇事後所測得吐氣
    中所含酒精濃度高達每公升一‧一七毫克，其駕駛車輛之注意能力已因飲酒而較
    平日為低，顯已達不能安全駕駛動力交通工具之程度甚明。次按汽車駕駛人飲用
    酒類或其他類似物後其吐氣所含酒精濃度超過每公升○‧二五毫克以上者，不得
    駕車；汽車在雙向二車道並劃有分向限制線之路段行駛時，不得駛入來車之車道
    內，道路交通安全規則第一百十四條第二款、第九十七條第二款分別定有明文。
    被告本應對前開情形加以注意，而在肇事當時天候晴，夜間有照明、路面柏油、
    乾燥，無缺陷，無障礙物、視距良好之情形下，殊無不能注意之情事，應依規定
    不得駛入來車之車道內，以防止危險之發生。惟被告肇事當時呈酒醉致無法安全
    操控車輛狀態，復跨越分向限制線，駛入來車之車道內，致閃煞不及撞及被害人
    王雲混所騎乘機車，是被告就本件事故之發生應有過失。而被告之過失行為與被
    害人之死亡，具有相當之因果關係，被告自白核與事實相符，本件事證明確，其
    犯行足以認定，應依法論科。
二、核被告所為，係犯刑法第一百八十五條之三服用酒類致無法安全駕駛動力交通工
    具罪、第二百七十六條第一項之過失致人於死罪。又被告酒醉駕車及無照駕駛，
    因而致人於死，就其所犯過失致人於死罪部分，應依道路交通管理處罰條例第八
    十六條第一項規定加重其刑。被告於肇事後，犯罪偵查機關未發覺前，主動向前
    往處理之警員丙○○告知其為肇事之人，業據證人丙○○於原審及本院證述屬實
    （見原審卷第三十二頁；本院卷第二十九至三十頁），就其所犯過失致死部分，
    係對於未發覺之罪，自首而接受裁判，應依刑法第六十二條前段規定減輕其刑，
    並先加後減之。被告所犯上開二罪間，犯意各別，行為互殊，應予分論併罰。原
    審以被告罪證明確，依法論罪科刑，固非無見，惟查：原判固已審酌被告酒醉後
    已不能安全駕駛，仍不顧公眾之安危，貿然駕車，並因重大過失，導致被害人王
    雲混因本件車禍事故死亡無可彌補之後果，犯後仍未與被害人家屬達成和解等一
    切情狀，惟量處被告服用酒類駕車部分有期徒刑三月、因過失致人於死部分有期
    徒刑十月之刑罰，尚嫌過輕而有未洽。檢察官上訴意旨指摘原判決認定被告係自
    首而予減刑為不當，惟證人丙○○於本院已證述：被告在現場車上已陳明其係肇
    事者無訛等情甚明，上訴意旨固無可取，惟原判決既有上述可議之處，自屬無可
    維持，應由本院撤銷改判。爰審酌被告犯罪所生之損害、迄本院審理時仍未與被
    害人家屬達成民事和解及罪後態度等一切情狀，分別量處被告刑罰主文第二項所
    示，並定應執行之刑，以資懲儆。
三、被告經合法傳喚，無正當理由不到庭，爰不待其陳述逕行判決。
據上論斷，應依刑事訴訟法第三百七十一條、第三百六十九條第一項前段、第三百六
十四條、第二百九十九條第一項前段，刑法第一百八十五條之三、第二百七十六條第
一項、第五十一條第五款、第六十二條前段，道路交通管理處罰條例第八十六條第一
項，罰金罰鍰提高標準條例第一條，判決如主文。
本案經檢察官乙○○到庭執行職務。
中    華      民      國    九十三    年      五      月      五      日
                                   臺灣高等法院臺中分院刑事第七庭
                                         審判長法  官　林  榮　龍
                                               法  官  謝  說  容
                                               法　官  江  錫  麟
右正本證明與原本無異。
不得上訴。
                                               書記官  陳　振　海
中     華     民     國     九十三     年      五      月      六       日
附錄本案論罪科刑法條：
刑法第一百八十五條之三：
  服用毒品、麻醉藥品、酒類或其他相類之物，不能安全駕駛動力交通工具而駕駛者
  ，處一年以下有期徒刑、拘役或三萬元以下罰金。
刑法第二百七十六條第一項：
　因過失致人於死者，處二年以下有期徒刑、拘役或二千元以下罰金。
                                                              　　　　　Ｆ
